臺灣高等法院高雄分院刑事裁定　　　　 94年度交抗字第132號
抗告人即
異議人　　　甲○○
上列抗告人因違反道路交通聲明異議案件，不服臺灣高雄地方法
院中華民國94年8 月31日裁定（94年度交聲字第172 號），提起
抗告，本院裁定如下：
    主  文
抗告駁回。
    理  由
一、按汽車駕駛人，駕駛汽車經測試檢定有酒精濃度超過規定標
    準者，處新臺幣15,000元以上60,000元以下罰鍰，並當場移
    置保管其車輛及吊扣其駕駛執照1 年；因而肇事致人受傷者
    ，並吊扣其駕駛執照2 年；致人重傷或死亡者，吊銷其駕駛
    執照，並不得再考領，道路交通管理處罰條例第35條第1 項
    第一款定有明文。汽車駕駛人有飲用酒類或其他類似物後其
    吐氣所含酒精濃度超過每公升0.25毫克或血液中酒精濃度超
    過百分之0.05以上者，不得駕車，道路交通安全規則第114
    條第2 款亦定有明文。
二、抗告意旨略以：(一)參照交通警察大隊參考資料內容，喝飲台
    灣啤酒約2 瓶共1.1 公升才有可能達到限制之標準值，抗告
    人僅喝1 瓶台灣啤酒，不可能達到標準。(二)高雄市政府警察
    局鼓山分局員警陳效禮未依警察職權行使法規定及酒醉駕車
    取締作業規範，更新酒測器之吹嘴，請受測人呼氣測定，而
    呼氣時又透過員警所握拳心吹氣，致影響酒測值之準確性，
    使異議人之酒測值達每公升0.31毫克，且未拍照錄影，其酒
    測程序顯然違法，為此提出抗告，請求撤銷原審裁定，並另
    為撤銷高雄市政府高市府交裁字第裁32-B00000000號違反道
    路交通管理事件裁決書云云。
三、經查：
  (一)本件抗告人即異議人於94年2 月19日晚上9 時許，在高雄市
    ○○路與明華路口阿榮海產店飲酒，而於同日晚上9 時40分
    許，在高雄市○○路與龍德路口，騎乘車牌號碼ZIG-601 號
    機車為警攔檢，經施以酒精濃度測試，發現呼氣酒精濃度為
    每公升0.31毫克，超過每公升0.25毫克法定標準，遂當場掣
    單舉發及經高雄市政府裁處罰鍰新台幣15,000元，並吊扣駕
    駛執照12個月等情，有高雄市政府高市府交裁字第裁32-B00
    000000號違反道路交通管理事件裁決書、高雄市政府警察局
    高市警交字第B00000000 號舉發違反道路交通管理事件通知
    單影本及高雄市政府警察局執行交通違規移置保管車輛收據
    影本各1 件附卷可稽，且經證人即執勤員警陳效禮在原審到
    庭結證明確，被告對上開事實亦不否認，自堪信為真實。抗
    告人空言辯稱伊僅飲用1 瓶啤酒，不可能測得如此高的酒測
    值云云，顯無足採。
  (二)觀諸警察職權行使法僅於第8 條第1 項規定：「警察對於已
    發生危害或依客觀合理判斷易生危害之交通工具，得予以攔
    停並採行下列措施：…三、要求駕駛人接受酒精濃度測試之
    檢定」，此外別無規定須先設定路障始得進行酒測。證人陳
    效禮原審到庭結證稱：本件違規係伊在博愛路巡邏時，因見
    異議人騎乘機車加速通過博愛、龍德路口，險發生擦撞，旋
    停於天橋下，開啟置物箱不知尋找何物，形跡可疑，故將其
    攔停，又發覺其身上有酒味，所以進行酒測，並非尾隨進而
    攔停實施酒測等語，足認證人係依客觀合理判斷，認異議人
    當時騎乘機車之狀態已屬易生危害情形，而身上酒味亦足認
    其酒後騎車, 始予攔停進行酒測，核與前開警察職權行使法
    之規定無違，縱執勤員警於實施酒測未當場拍照或錄影以為
    存證，亦僅係執勤方法未盡周延而已，當不影響依法實施酒
    測之結果及效力。
  (三)抗告人又指稱證人即警員陳效禮進行酒測時，距其飲酒結束
    未達15分鐘，對其要求喝水漱口亦未置理，且酒測器吹嘴並
    未更新，又握拳於吹嘴上命其對準拳心吹氣，酒測程序顯有
    瑕疵云云。然據抗告人在原審到庭自承於酒測當場曾先與證
    人之某位同事通話詢問酒測之程序，並當場請證人接聽等情
    ，是證人陳效禮既已知悉抗告人與其同事係舊識，且業經該
    同事說明酒測程序，衡情應無故意不遵循酒測規範程序對抗
    人實施酒測之可能，況異議人既已以電話與擔任警察工作之
    友人通話後，明瞭酒測程序，如對證人所實施之酒測程序有
    疑或認不合規定，必然會再以電話聯絡前開警察朋友即證人
    陳效禮之同事確認有無不合規定之處，否則，殊無自願配合
    酒測之理。再者，證人陳效禮亦到庭結證稱：伊當時有在違
    規人（甲○○）面前直接拆新的吹嘴並更換上，不過違規人
    一直在打電話，他可能沒有注意到伊有更換新的吹嘴。另違
    規人並未要求要先喝水，伊也未要求違規人對準握緊的拳心
    吹氣等語，抗告人徒以空言指摘酒測程序違法，自難憑信。
四、原審因而認原處分機關依據道路交通管理處罰條例第35條第
    1 項第1 款之規定，並審酌異議人違規情節輕重，裁處受處
    分人罰鍰新台幣15,000元，吊扣駕駛執照12個月，經核並無
    違誤，抗告意旨仍執前詞，指摘原審裁定維持原裁處處分係
    不當，抗告為無理由，應予駁回。
五、據上論斷，應依道路交通案件處理辦法第26條、刑事訴訟法
    第412 條，裁定如主文。
中　　華　　民　　國　　94　　年　　9 　　月　　30　　日
                  刑事第一庭  審判長法  官  江泰章
                                    法  官  黃三友
                                    法  官  莊崑山
以上正本證明與原本無異。
不得再抗告。
中　　華　　民　　國　　94　　年　　9 　　月　　30　　日
　　　　　　　　　　　　　　　　　　書記官  張文斌
